臺灣高雄地方法院刑事判決　　　　　　　96年度訴字第1954號
公　訴　人　臺灣高雄地方法院檢察署檢察官
被　　　告　甲○○
　　　　　　　　　　（現另案於臺灣高雄第二監獄）
指定辯護人　吳忠諺律師
上列被告因違反槍砲彈藥刀械管制條例案件，經檢察官提起公訴
（96年度偵字第4294號），本院判決如下：
    主  文
甲○○未經許可，寄藏其他可發射子彈具有殺傷力之改造手槍，
累犯，處有期徒刑參年陸月，併科罰金新台幣拾萬元，罰金如易
服勞役，以新臺幣壹仟元折算壹日。扣案具有殺傷力仿COLT廠半
自動手槍製造之槍枝換裝土造金屬槍管而成之改造手槍壹枝（含
彈匣壹個，槍枝管制編號為0000000000號）沒收。
    事  實
一、甲○○曾於民國82年、83年間分別均因肅清煙毒條例、槍砲
    等案件，經法院分別定其應執行有期徒刑3 年7 月、5 年6
    月，嗣再定其應執行有期徒刑9 年確定，於85年2 月17日假
    釋出監，90年10月26日期滿未經撤銷假釋視為執行完畢，仍
    不知改過，明知可發射子彈具有殺傷力之改造手槍及具有殺
    傷力之子彈均為槍砲彈藥刀械管制條例所規定之管制物品，
    非經中央主管機關許可，不得持有、寄藏之，仍基於寄藏具
    殺傷力改造手槍、土造子彈之犯意，於民國95年5 月某日在
    高雄縣大寮鄉高雄監獄附近（按：起訴書未載明犯罪時地）
    ，受乙名人稱「蔡天文」之成年友人委託，受寄可發射子彈
    具有殺傷力仿COLT廠半自動手槍製造之槍枝換裝土造金屬槍
    管而成之改造手槍1 枝（含彈匣1 個，槍枝管制編號為0000
    000000號）、具有殺傷力口徑約7.0MM 金屬彈頭之土造子彈
    1 顆後，而將上開槍、彈攜回置放在其當時位於高雄市左營
    區○○○路276 號8 樓之1 居所內，未經許可而寄藏之，嗣
    於96年1 月31日17時許，為警持本院核發之搜索票前往搜索
    ，當場查獲扣得上開具殺傷力之改造手槍1 枝、土造子彈1
    顆，而知悉上情。
二、案經高雄市政府警察局鼓山分局移送臺灣高雄地方法院檢察
    署檢察官偵查起訴。
    理  由
一、上開犯罪事實，業據被告甲○○於警詢、偵查及本院審理中
    均坦承不諱，且有仿COLT廠半自動手槍製造之槍枝換裝土造
    金屬槍管而成之改造手槍1 枝（含彈匣1 個，槍枝管制編號
    為0000 000000 號）、口徑約7.0MM 金屬彈頭之土造子彈1
    顆扣案可憑；又上開扣案之槍、彈經送請內政部警政署刑事
    警察局（下稱刑事警察局）鑑定後，結果認該槍確係上開規
    格之改造手槍，機械性能良好，可擊發適用子彈，具有殺傷
    力；另子彈1 顆，係上開規格之土造子彈，經實際試射確可
    擊發，亦具殺傷力，有該局96年2 月27日刑鑑字第96002319
    6 號槍彈鑑定書1 紙暨照片6 幀附卷可查；該鑑定書雖為被
    告以外之人於審判外所為之書面陳述，屬於傳聞證據，然其
    乃臺灣高雄地方法院檢察署檢察官於偵查中，依刑事訴訟法
    第208 條第1 項規定指揮刑事警察，囑託刑事警察局鑑定，
    再由刑事警察局依刑事訴訟法第206 條第1 項規定所出具之
    書面鑑定報告，應屬刑事訴訟法第159 條第1 項「被告以外
    之人於審判外之言詞或書面陳述，除法律有規定者外，不得
    作為證據」規定所稱「法律有規定者」之例外情形，而有證
    據能力，本院自得加以援用。是被告之自白核與事實相符，
    堪信為真實，其未經許可而寄藏槍、彈之犯行，事證明確，
    堪予認定。
二、核被告所為，係犯槍砲彈藥刀械管制條例第8 條第4 項之未
    經許可，寄藏其他可發射子彈具有殺傷力之改造手槍罪、同
    條例第12條第4 項之未經許可，寄藏子彈罪。被告持有上開
    改造手槍、子彈為寄藏之當然結果，不另論以持有罪（最高
    法院74年台上字第3400號判例意旨參照）。被告以1 個寄藏
    行為，同時寄藏手槍與子彈，係以1 個行為同時觸犯2 構成
    要件不同之罪名，為想像競合犯，應依刑法第55條前段之規
    定，從一重論以寄藏改造手槍罪。爰審酌被告明知改造槍枝
    、子彈屬高度危險之物品，非經主管機關許可不得擅自持有
    、寄藏，以維社會大眾安全與良善秩序，竟仍無故持有、寄
    藏之，影響社會治安甚鉅，然念其犯後坦承犯行，態度良好
    等一切情狀，量處如主文所示之刑，並就併科罰金部分諭知
    易服勞役之折算標準，以期自新。另上開扣案可發射子彈具
    有殺傷力之改造手槍1 枝（含彈匣），係違禁物，不問屬於
    犯人與否，應依刑法第38條第1 項第1 款規定宣告沒收；另
    扣案有殺傷力之土造子彈1 顆，既因鑑驗試射完畢而滅失，
    毋庸併宣告沒收，附此敘明。
據上論斷，應依刑事訴訟法第299 條第1 項前段，槍砲彈藥刀械
管制條例第8 條第4 項、第12條第4 項，刑法第11條前段、第55
條、第47條第1 項、第42條第3 項、第38條第1 項第1 款，判決
如主文。
本案經檢察官陳俊秀到庭執行職務。
中     華     民     國    96   年    6   月    28    日
                   刑事第七庭  審判長法　官  李淑惠
                                     法　官  林俊寬
                                     法　官  蔡川富
以上正本證明與原本無異。
如不服本判決，應於收受送達後10日內向本院提出上訴書狀。
中     華     民     國    96   年    6   月    28    日
                                     書記官　王治華
附錄本案論罪科刑法條全文：
槍砲彈藥刀械管制條例第8 條第4 項
未經許可，持有、寄藏或意圖販賣而陳列第1 項所列槍枝者，處
3 年以上10年以下有期徒刑，併科新臺幣700 萬元以下罰金。
槍砲彈藥刀械管制條例第12條第4 項
未經許可，持有、寄藏或意圖販賣而陳列子彈者，處5 年以下有
期徒刑，併科新台幣300 萬元以下罰金。
